# 求助陈版，出售贷款形成的损益记入哪个报表项目？

提问人：yyp502 时间：2020-12-11 18:33:12
陈版，您好。我现在审计的一家小额贷款公司，其管理持有的贷款的业务模式是以收取合同现金流量为目标，分类为以摊余成本计量的金融资产。现在想请教您：
1 、小额贷款公司出售部分已逾期贷款形成的损益是记入营业外收支吗（损益金额=收到的处置价款-处置贷款账面价值）？客户认为应该记入资产处置损益科目，但资产处置损益核算的是长期资产处置的利得，处置贷款利得不包括在内。
2 、新金融工具准则下，继续按五级分类来计提预期信用损失是否合适？
非常感谢！

回答人：chenyiwei
1 、建议作为营业外收支，而不是资产处置损益（假设此类处置是偶发性的，对业务模式的认定和金融资产分类不产生影响）。
2 、理论上不能按五级分类计提坏账准备。其实五级分类法在 2006 版准则下也有不适用的问题，新准则下更明显，例如没有体现金融资产的三阶段、没有考虑前瞻性信息的影响调整等。